臺灣板橋地方法院刑事判決　　　　　　　96年度易字第2901號
公　訴　人　臺灣板橋地方法院檢察署檢察官
被　　　告　乙○○
　　　　　　丙○○
上列被告因竊盜案件，經檢察官提起公訴（96年度偵字第18054
號），本院依簡式審判程序判決如下：
    主  文
乙○○共同踰越牆垣、安全設備竊盜，處有期徒刑柒月；減為有
期徒刑月又拾伍日。又共同踰越門扇、安全設備竊盜，處有期
徒刑柒月。又共同踰越牆垣、安全設備竊盜，處有期徒刑柒月。
應執行有期徒刑壹年。
丙○○共同踰越牆垣、安全設備竊盜，處有期徒刑陸月；減為有
期徒刑月。又共同踰越門扇、安全設備竊盜，處有期徒刑陸月
。又共同踰越牆垣、安全設備竊盜，處有期徒刑陸月。應執行有
期徒刑拾月。
    事  實
一、乙○○有侵占前科。其與丙○○因缺錢花用，竟基於意圖為
    自己不法所有之犯意聯絡，共同於如附表編號一、二所示之
    時間，分別以攀爬圍牆、側門之方式進入位於臺北縣板橋市
    ○○路30號之忠孝國中校區內，再沿水塔爬上2 樓，經由樓
    梯間進入5 樓後，隨即以上下搖晃玻璃窗之方式卸下玻璃窗
    ，再藉此爬越窗戶後進入如附表編號一、二所示之校區辦公
    室，竊取由甲○○所管領如附表編號一、二所示之財物得逞
    。乙○○、丙○○復於如附表編號三所示之時間，以攀爬圍
    牆之方式進入位於臺北縣板橋市○○路○段188 巷56號之中
    山國中校區內，以相同方式卸下玻璃窗後攀爬進入如附表編
    號三所示之校區辦公室、教室，竊取由丁○○所管領如附表
    編號三所示之財物得逞。乙○○並將其中所竊得之IBM 牌電
    腦主機（機名：8183、型名：01V 、序號：99YZKG6)、17吋
    液晶螢幕（資訊編號LCD0000-000000）各一台、IBM 牌鍵盤
    一個以新臺幣（下同）五千元價格一併販售予不知情之鄭凱
    文。嗣經警方循線於民國96年8 月3 日上午9 時許，通知乙○○到案說明後，由乙○○帶同並經其同意搜索後，至其位
    於臺北縣中和市○○路105 之1 號之住所內，當場查獲自忠
    孝國中所竊得之IBM 牌電腦主機、IBM 牌17吋液晶螢幕各一
    台、IBM 牌鍵盤一個、BENQ牌燒錄機一台、HP牌鍵盤二個、
    滑鼠一個、耳機一個（均已發還忠孝國中）及乙○○行竊時
    所穿著之黑色上衣一件等物。另於同日上午9 時50分許，經
    通知丙○○到案說明後，由丙○○帶同並經其同意搜索後，
    於同日上午11時30分許，至其位於臺北縣板橋市○○路○段
    78號住處，扣得其行竊時身穿之黑色上衣一件。再由丙○○
    、乙○○帶同下，於同日下午1 時30分許，至乙○○不知情
    之前岳母陳柳絮位於臺北縣中和市○○路109 巷5 號1 樓住
    處，經陳柳絮同意搜索後，查獲由乙○○所交付自忠孝國中
    竊得之HP牌電腦螢幕一台（資訊編號：DPC00000-000000 ，
    已發還忠孝國中）；另於同日下午2 時30分許，至上開鄭凱
    文位於基隆市○○路6 巷19弄13號之住處（起訴書誤載為基
    隆市○○路188 巷31號5 樓），經在場人鄭源城即鄭凱文之
    父同意搜索後，查獲自忠孝國中所竊得之IBM 牌電腦螢幕、
    電腦主機各一台及鍵盤一個等物。其餘遭竊物品則經乙○○
    、丙○○以約新臺幣五萬餘元之價格販售予不詳之中古商，
    得款由二人朋分花用殆盡。
二、案經甲○○、丁○○訴由臺北縣政府警察局板橋分局報請臺
    灣板橋地方法院檢察署檢察官偵查起訴。
    理  由
一、本件被告乙○○、丙○○二人所犯係死刑、無期徒刑、最輕
    本刑為三年以上有期徒刑以外之罪，渠等於準備程序中就被
    訴事實為有罪之陳述，經本院告知簡式審判程序之旨，並聽
    取公訴人及被告二人之意見後，本院業已分別於96年10月26
    日、11月14日當庭裁定進行簡式審判程序。是證人甲○○、
    丁○○、楊素貞、陳柳絮、鄭源城、鄭凱文、高瑋鴻於警詢
    中所為之證述，及證人甲○○簽名表示指認及具領遭竊物品
    意思之贓物認領保管單，雖均係被告以外之人於審判外所為
    之陳述，然依刑事訴訟法第159 條第2 項前段之規定，於簡
    式審判程序中均得作為證據，合先敘明。
二、前揭事實業據被告乙○○、丙○○二人於警詢、偵查及本院
    審理中均坦承不諱，核與證人甲○○、丁○○、楊素貞、陳
    柳絮、鄭源城、鄭凱文、高瑋鴻於警詢中所為之證述相符，
    並有贓物認領保管單三紙、監視器畫面翻拍照片三十六幀、
    案發現場、搜索現場及扣案物品照片共計四十九幀附卷可稽
    及被告二人案發當時所穿著之黑色上衣二件扣案可資佐證，
    足認被告二人上開不利於己之自白應屬真實。又附表編號二
    之犯罪時間，依卷附監視器錄影畫面翻拍照片所示，應係96
    年5 月27日凌晨，因當日適為星期日，故證人楊素貞等校方
    人員係於同年月28日星期一上班時才方現遭竊，是證人楊素
    貞於警詢中僅證稱：「我是在民國96年5 月28日7 時30分發
    現遭竊。」等語，並未特別提及遭竊時間，從而檢察官起訴
    意旨認係於96年5 月28日凌晨行竊，容有誤會，應予更正。
    另被告二人於本院審理中雖稱渠等均係以攀爬圍牆之方式進
    入學校行竊，然附表編號二即上開96年5 月27日凌晨行竊該
    次，依卷附監視器錄影畫面翻拍照片所示（參見偵查卷第86
    頁以下），被告二人顯係以攀越忠孝國中西側門之方式進入
    行竊，被告二人或係因時間較久而有所淡忘方為前開供詞，
    是渠等至少於96年5 月27日凌晨該次係以踰越門扇之方式入
    內行竊甚明。據此，本案事證明確，被告二人犯行均堪認定
    。
三、論罪科刑部分：
(一)按窗戶依社會通常觀念認具防盜之作用，屬安全設備之一種
    。故核本件被告二人就附表編號一、三部分所為，均係犯刑
    法第321 條第1 項第2 款之踰越牆垣、安全設備竊盜罪；就
    附表編號二部分所為，則係犯刑法第321 條第1 項第2 款之
    踰越門扇、安全設備竊盜罪。其中被告二人僅係單純踰越門
    扇、牆垣及拆下玻璃窗，並未有任何毀壞門窗之行為，是公
    訴意旨認被告係以「毀越」門扇、門窗之方式入內，容有誤
    會；另附表編號一、三部分被告二人係以踰越牆垣之方式入
    內，公訴意旨認係以毀越「門扇」之方式進入行竊，亦有未
    恰，均應加以更正。另起訴犯罪事實中業已載明被告二人亦
    有以攀爬窗戶之方式入內，惟論罪部分漏未載明踰越安全設
    備此一加重竊盜態樣，亦應予以補充。被告二人就上開犯行
    間有犯意聯絡、行為分擔，均為共同正犯。渠等所為上開三
    次竊盜犯行，犯意各別、行為互殊，應予分論併罰。
(二)本院爰審酌被告乙○○前有侵占前科，素行非佳，被告丙○○則無前科，素行尚可，有臺灣高等法院被告前案紀錄表各
    一份在卷可按，渠等犯罪之動機為貪圖不法利益，夜間爬越
    圍牆、窗戶侵入校園建築物之犯罪手段，所竊得之財物包含
    電腦主機十餘台、液晶螢幕二十餘台在內市價高達數十萬元
    ，被害人損失不輕，暨渠等犯罪後均坦承犯行、態度良好等
    一切情狀，分別量處如主文所示之刑，以示懲儆。又被告二
    人係於96年4 月24日前為如附表編號一所示之竊盜犯行，且
    宣告刑均未逾有期徒刑一年六月，符合中華民國九十六年罪
    犯減刑條例所定之減刑條件，爰依上開條例第2 條第1 項第
    3 款之規定，就如附表編號一所示之罪部分各減其刑期二分
    之一，並均與如附表編號二、三所示不應減刑之罪之宣告刑
    ，依上開條例第11條、刑法第51條第5 款之規定，定其應執
    行之刑。
(三)扣案被告二人之黑色上衣各一件，乃為日常生活必需之物，
    於本案中僅係用以證明被告二人確為監視器錄影畫面中所攝
    得之行竊者，與渠等所為之竊盜犯行並無直接關聯，爰不予
    宣告沒收，附此敘明。
據上論斷，應依刑事訴訟法第273 條之1 第1 項、第299 條第1
項前段，刑法第28條、第321 條第1 項第2 款、第51條第5 款，
中華民國九十六年罪犯減刑條例第2 條第1 項第3 款、第7 條、
第11條，判決如主文。
本案經檢察官吳宗光到庭執行職務。
中　　華　　民　　國　　96　　年　　11　　月　　16　　日
                  刑事第十七庭  法　官 張紹省
以上正本證明與原本無異。
如不服本判決應於送達後十日內向本院提出上訴狀。
                                書記官 周雅玲
中　　華　　民　　國　　96　　年　　11　　月　　16　　日
附錄本案論罪科刑法條全文：
中華民國刑法第321條第1項第2款
犯竊盜罪而有左列情形之一者，處六月以上、五年以下有期徒刑
：
二  毀越門扇、牆垣或其他安全設備而犯之者。
附表：
┌──┬───────┬────────┬────────┐
│編號│   時    間   │    地    點    │  竊 取 財 物   │
├──┼───────┼────────┼────────┤
│一  │96年4月9日凌晨│臺北縣板橋市成都│IBM 牌電腦液晶螢│
│    │2時許         │街30號5 樓忠孝國│幕七台、IBM 牌電│
│    │              │中524及525板橋區│腦主機七台、耳機│
│    │              │人事、會計聯合辦│五個、IBM 牌鍵盤│
│    │              │公中心之辦公室  │四個、隨身碟九個│
│    │              │                │、外接式硬碟二個│
│    │              │                │及碳粉匣一個    │
├──┼───────┼────────┼────────┤
│二  │96年5 月27日凌│臺北縣板橋市成都│IBM 牌電腦液晶螢│
│    │晨零時30分許（│街30號5 樓忠孝國│幕十五台、IBM 牌│
│    │起訴書附表誤載│中524及525板橋區│電腦主機七臺、  │
│    │為96年5 月28日│人事、會計聯合辦│BENQ牌燒錄機三台│
│    │）            │公中心之辦公室  │、不斷電系統一台│
│    │              │                │、耳機二個、鍵盤│
│    │              │                │六個、隨身碟四個│
│    │              │                │、外接式硬碟一個│
│    │              │                │及滑鼠二個      │
├──┼───────┼────────┼────────┤
│三  │96年6月3日凌晨│臺北縣板橋市文化│電腦液晶螢幕三台│
│    │1時許         │路一段188巷56號2│、電腦主機三台及│
│    │              │樓中山國中會計、│吸塵器一台      │
│    │              │生科教室及人事室│                │
└──┴───────┴────────┴────────┘
